臺灣高雄地方法院刑事判決　　　　　 100年度審訴字第1009號
公　訴　人　臺灣高雄地方法院檢察署檢察官
被　　　告　陳力豪
上列被告因違反毒品危害防制條例案件，經檢察官提起公訴（
100 年度偵字第3446號），本院合議庭裁定由受命法官獨任行簡
式審判程序，判決如下：
    主  文
陳力豪持有第二級毒品純質淨重二十公克以上，累犯，處有期徒
刑柒月，扣案之第二級毒品甲基安非他命壹拾伍包（驗前總純質
淨重貳拾壹點零柒公克，含包裝袋壹拾伍只），均沒收銷燬。
    事實及理由
一、犯罪事實：
    陳力豪（原名陳金象）前因犯妨害公務案件，經本院以96年
    度簡字第2173號判處有期徒刑3 月，並經本院減刑為有期徒
    刑1 月15日確定，於民國97年9 月8 日因徒刑易科罰金執行
    完畢出監。詎其猶不知悔改，明知甲基安非他命屬毒品危害
    防制條例第2 條第2 項第2 款列管之第二級毒品，未經許可
    不得持有、施用，竟基於持有第二級毒品甲基安非他命之犯
    意，於99年11月15日晚間6 時許，在高雄市左營區○○○路
    與博愛二路交岔口附近，以新臺幣3 萬元之價格，向真實姓
    名年籍不詳、綽號「阿嘉」之成年男子購得第二級毒品甲基
    安非他命15包（驗前總純質淨重21.07 公克，含包裝袋15只
    ）而持有之；並於99年11月17日晚間9 時許，在其位在高雄
    市○○區○○街90巷11號住處內，以將上開購入之甲基安非
    他命放置於玻璃吸食器內燒烤吸入煙霧之方式，施用第二級
    毒品甲基安非他命1 次。嗣為警於99年11月18日凌晨0 時25
    分許，在高雄市○○區○○街90巷7 號前攔檢查獲，並扣得
    上開第二級毒品甲基安非他命15包，另經其同意採集尿液送
    驗後，因檢驗結果呈安非他命、甲基安非他命陽性反應，始
    悉上情。
二、程序部分：
    本件被告陳力豪所犯係死刑、無期徒刑、最輕本刑為3 年以
    上有期徒刑以外之罪，其於準備程序中就被訴事實為有罪之
    陳述，經法官告知簡式審判程序之旨，並聽取公訴人、被告
    之意見後，本院合議庭認為適宜而裁定由受命法官獨任進行
    簡式審判程序，先予敘明。
三、證據名稱：
  (一)高雄市政府警察局保安警察大隊扣押筆錄、扣押物品目錄表
    各1 份。
  (二)扣案之第二級毒品甲基安非他命15包（總純質淨重21.07公
    克，含包裝袋15只）。
  (三)內政部警政署刑事警察局99年12月15日鑑定書1 份。
  (四)高雄市立凱旋醫院100 年1 月6 日濫用藥物尿液檢驗報告、
    警察大隊刑案移送專責組偵辦毒品危害防制條例嫌疑人尿液
    採證代碼表各1 份。
  (五)被告之自白。
四、論罪：
    甲基安非他命為毒品危害防制條例第2 條第2 項第2 款規定
    之第二級毒品，依法不得持有、施用，而被告遭查扣持有之
    第二級毒品甲基安非他命，經送鑑定後驗出含有第二級毒品
    甲基安非他命成份，且驗前總純質淨重為21.07 公克，已超
    出20公克以上，是核被告陳力豪所為，係犯毒品危害防制條
    例第11條第4 項持有第二級毒品純質淨重20公克以上罪。被
    告所犯施用第二級毒品之犯行，雖係持有第二級毒品後，進
    而施用，其較低度之持有行為本應為高度之施用行為所吸收
    ，惟因持有第二級毒品之純質淨重逾20公克以上者，毒品危
    害防制條例第11條第4 項所規範之法定刑度，較同條例第10
    條第2 項之施用第二級毒品罪為重，依重度行為吸收輕度行
    為法理，其施用第二級毒品之輕度行為，應為持有第二級毒
    品純質淨重20公克以上之重度行為所吸收，不另論其施用第
    二級毒品罪。被告有犯罪事實欄所述經判處有期徒刑並執行
    完畢之情形，此有臺灣高等法院被告前案紀錄表在卷可佐，
    其於徒刑執行完畢5 年之內故意再犯本件有期徒刑以上之罪
    ，為累犯，應依法加重其刑。
五、科刑：
  (一)爰審酌被告明知甲基安非他命係經公告禁止持有之第二級毒
    品，仍予以持有、施用，且持有之毒品數量非微，本不宜輕
    縱；另念其未將持有之毒品用於不法之途，犯後坦承犯行，
    及持有毒品之犯行，乃供自身施用，而屬戕害自身身心健康
    行為，反社會性之程度較低，及其犯罪動機、智識程度等一
    切情狀，爰量處如主文所示之刑，以資懲儆。
  (二)扣案之白色晶體15包（總純質淨重21.07 公克，含包裝袋15
    只），經送驗後，確均含第二級毒品甲基安非他命成分無訛
    ，此有上開內政部警政署刑事警察局鑑定書在卷可稽，而裝
    盛該第二級毒品甲基安非他命之包裝袋共15只，其中亦含有
    無法析離之第二級毒品甲基安非他命，均應視同毒品，依毒
    品危害防制條例第18條第1 項前段規定一併諭知沒收銷燬；
    至鑑驗耗用之毒品既已滅失，即無庸再予宣告沒收銷燬。
據上論斷，應依刑事訴訟法第273 條之1 第1 項、第284 條之1
、第299 條第1 項前段、第310 條之2 、第454 條，毒品危害防
制條例第11條第4 項、第18條第1 項前段，刑法第11條、第47條
第1 項，判決如主文。
本案經檢察官李英霆到庭執行職務。
中    華    民    國   100    年    5     月    26    日
                  刑事第十庭    法  官  王靖茹
以上正本證明與原本無異。
如不服本判決應於收受判決後10日內向本院提出上訴書狀，並應
敘述具體理由。其未敘述上訴理由者，應於上訴期間屆滿後20日
內向本院補提理由書(均須按他造當事人之人數附繕本)「切勿逕
送上級法院」。
中    華    民    國   100    年    5     月    26    日
                                書記官  楊明月
附錄本案論罪科刑法條：
〈毒品危害防制條例第11條第4項〉
持有第二級毒品純質淨重二十公克以上者，處6 月以上5 年以下
有期徒刑，得併科新臺幣70萬元以下罰金。